【裁判字號】    88,交聲,670
【裁判日期】    890526
【裁判案由】    違反道路交通管理處罰條例聲明異議
【裁判全文】
臺灣臺北地方法院交通事件裁定                    八十八年度交聲字第六七○號
    異議人即
    受處分人  甲○○
右列受處分人因違反道路交通管理處罰條例案件，對於臺北市交通事件裁決所中華民
國八十八年十二月七日所為之處分( 原處分案號：北市交裁車字第22-158574850號 )
聲明異議，本院裁定如左：
        主      文
異議駁回。
        理      由
一、按汽車駕駛人，行車速度超過規定之最高時速者，處銀元四百元以上八百元以下
    ( 即新臺幣一千二百元以上二千四百元以下 )罰鍰，道路交通管理處罰條例第四
    十條第一項定有明文，而汽車駕駛人駕駛汽車違反道路交通管理處罰條例第四十
    條第一項規定者，除應依該條所規定之罰鍰處罰外，並予記違規點數一點，道路
    交通管理處罰條例第六十三條第一項第一款亦有規定。
二、本件受處分人即異議人甲○○於八十八年九月六日晚十一時八分許，駕駛一輛車
    牌T3-6785 號自用小客車，在臺北市建國高架橋快速道行駛時，明知該道路最高
    時速限速七○公里，竟以時速八十一公里之行車速度超速十一公里行駛，為臺北
    市政府警察局交通警察大隊中山分隊以雷達( 雷射 )測速儀器拍照採證，以受處
    分人有違反前揭道路交通管理處罰條例第四十條第一項規定之行為逕行掣單舉發
    。嗣將舉發通知單送達於受處分人後，受處分人於舉發通知單所載應到案日期前
    向原處分機關提出申訴，經原處分機關請舉發單位調查結果，仍認受處分人有前
    揭違規行為。原處分機關乃依道路交通管理處罰條例第四十條第一項及第六十三
    條第一項第一款規定，於八十八年十二月七日從輕裁處罰鍰新臺幣一千二百元(
    即銀元四百元 )並記違規點數一點。
三、訊據受處分人固不否認其駕駛該輛車牌T3-6785 號自用小客車於前揭時地為警拍
    照採證之事實，惟矢口否認有任何任何違反道路交通管理處罰條例之行為，辯稱
    略以「一般舉發超速相片係兩張，本件僅有一張相片，如何證明係我駕車超速？
    」云云。經查：本件測速照相儀器係雷達( 雷射 )測速儀器，僅對超速行為車輛
    拍照，且僅拍攝一張，與一般闖紅燈行為拍攝二張者不同，有臺北市政府警察局
    中山分局八十九年一月廿六日北市警中分交字第八九六○四二○一○○號書函一
    件在卷可稽。況查本件相片所採證之車輛僅有受處分人駕駛之車牌T3-6785 號自
    用小客車，顯見受處分人之車輛確係測速儀器雷達波範圍內所攝之車輛。受處分
    人空言否認，所辯無非係卸責之詞，不足採信。本件違規事證明確，受處分人之
    違規行為堪以認定。從而原處分機關依道路交通管理處罰條例第四十條第一項及
    第六十三條第一項第一款規定，從輕裁處受處分人罰鍰新臺幣一千二百元( 即銀
    元四百元 )並記違規點數一點，核無違誤，本件受處分人之異議為無理由，自應
    將其異議駁回。
據上論斷，應依道路交通案件處理辦法第十九條，裁定如主文。
中      華      民      國    八  十  九    年     五     月    廿九    日
                          臺灣臺北地方法院交通法庭
                                  法  官  鍾    華
右正本證明與原本無異。
如不服本裁定，應於裁定送達後五日內向本院提出抗告狀。
                                  書記官  黃 繡 琴
中      華      民      國    八  十  九    年     五     月    廿九    日


司法院資訊處製作；財團法人民間司法改革基金會備份。
